【裁判字號】    92,上易,2077
【裁判日期】    920926
【裁判案由】    贓物等
【裁判全文】
臺灣高等法院刑事判決                          九十二年度上易字第二０七七號
    上  訴  人
    即  被  告  乙○○
右上訴人因贓物等案件，不服臺灣臺北地方法院九十二年度易字第八八四號，中華民
國九十二年六月十九日第一審判決（起訴案號：臺灣臺北地方法院檢察署九十二年度
偵字第八０七七號），提起上訴，本院判決如左：
    主  文
原判決撤銷。
乙○○故買贓物，處拘役貳拾日，如易科罰金，以參佰元折算壹日；又竊盜，處拘役
拾伍日，如易科罰金，以參佰元折算壹日；應執行拘役參拾日，如易科罰金，以參佰
元折算壹日。
    事  實
一、乙○○於九十一年十月間某日，在臺北市○○○路○段七二號前，明知某不詳姓
    名、年籍成年男子所販售之輕型機車，來路不明（經查車牌號碼為ＥＦＣ—２５
    ２號，引擎號碼為ＦＫ２６９５０４號，車主名義劉麗美，實際使用人丙○○，
    因該車已甚老舊，車主乃未報案），仍以新臺幣（下同）三千元代價買受後，留
    供己用。乙○○又另行起意，意圖為自己不法所有，於九十二年二月二十六日二
    十時許，在臺北市○○○路○段三０八號前，見四下無人，即以不詳方法取下停
    在路旁之ＤＦＧ—６４１號輕型機車車牌（經查為甲○○所有），而竊取之，得
    手後加以懸掛在前開贓物機車上，供己使用，迄九十二年三月十七日十一時許，
    乙○○騎乘前開懸掛自己所竊得車牌之贓物機車，行經臺北市○○區○○路三段
    一四五號前，被警攔檢查獲。
二、案經臺灣臺北地方法院檢察署檢察官自動檢舉偵查聲請簡易判決處刑，經原審改
    依刑事通常程序審理。
    理  由
一、訊據上訴人被告乙○○固承認確有騎乘前開機車，被警捕獲等事實，惟否認有何
    故買贓物或竊盜犯行，辯稱：不知前開機車來路不明，且買受時已經懸掛前開車
    牌云云。經查：
    (一)前開車牌號碼ＥＦＣ—２５２號，引擎號碼ＦＫ２６９５０４號輕型機車係丙
      ○○所使用，名義上之所有人為劉麗美，並於九十一年七月二十五日十七時許
      ，在臺北市○○○路○段二號前失竊，業經丙○○於警訊中陳述明確，並有贓
      物認領保管收據及車籍作業系統查詢認可資料表各一紙附於偵查卷宗可佐（分
      見偵查卷宗第八頁背面警訊筆錄、第十二頁贓物認領保管收據，第十三頁至第
      十八頁車籍查詢電腦資料），該車確屬贓車無誤。
    (二)又車牌號碼ＤＦＧ—６４１號輕型機車車牌為甲○○所有，於九十二年二月二
      十六日二十時許，在臺北市○○○路○段三０八號前被竊，亦經甲○○在警訊
      中陳述甚明，並有車牌查詢電腦資料可參（分見偵查卷宗第九、十九頁車牌查
      詢電腦資料）。
    (三)被告於購買贓車時，不僅未向其朋支索取行車執照，抑且於購入前開重型機車
      迄為警查獲之日止已逾三週，仍未辦竣過戶手續，被告又繼續加以騎用，並未
      能留下任何足以聯絡之方式，顯不符一般交易常態，被告辯稱並無贓車之認識
      ，顯與事理不符，委無可採。
    (四)至於被告所用前開車牌號碼ＤＦＧ—６４１號輕型機車車牌係於九十二年二月
      二十六日始遭竊取，亦如前述，被告先於警訊中辯稱：購入機車之時，已經懸
      掛在該贓物機車上云云（見偵查卷宗第六頁背面被告警訊筆錄），嗣遭檢、警
      識破，又於原審改稱：我車會借人，所以車牌怎麼來的我也不知道云云（見原
      審卷第十二頁），不僅前後矛盾，且借車之人又如何能知悉被告所出借之機車
      為贓物，乃又自動自發為被告另行竊取車牌，代為懸掛以掩人耳目，此種辯詞
      自無可採，更足認定被告所用車牌，確係另行起意，自為下手竊取。
    綜上所述，被告所辯解，為卸責之詞，不足採信。本件事證明確，被告犯行堪以
    認定。
二、核被告故買前開他人失竊機車之行為．係犯刑法第三百四十九條第二項之故買贓
    物罪，至於被告所為以不詳方法竊取他人機車車牌之行為，係犯刑法第三百二十
    第一項之竊盜罪。被告於故買贓物行為完成後，復為掩飾其買贓行為，而另行起
    意竊盜車牌，不能認為有何方法結果關係，該二行為犯意各別，構成要件互殊，
    自應分論併罰，公訴意旨認為應有牽連犯關係，尚有未合，併予指明。
三、原審以被告罪證明確予以論罪科刑，固非無見，惟按科刑時應審酌一切情狀，尤
    應注意刑法第五十七條所列各款事項，本件被告故買之機車甚為老舊，已據被害
    人丙○○於警訊陳明，且被告僅竊取車牌一面，犯罪所得不多，原審漏及斟酌，
    自有未洽。被告上訴猶以前詞否認犯行，固無理由，惟原判決既有可議之處，自
    應由本院予以撤銷改判。爰審酌被告犯罪之動機、目的，故買之機車甚為老舊，
    竊取機車車牌一面，及犯後否認犯行等一切情狀，分別量處如主文第二項所示之
    刑，並定其應執行之刑，暨諭知拘役易科罰金之折算標準。
據上論斷，應依刑事訴訟法第三百六十九條第一項前段、第三百六十四條、第二百九
十九條第一項前段，刑法第三百二十條第一項、第三百四十九條第二項、第四十一條
第一項前段、第二項、第五十一條第六款，罰金罰鍰提高標準條例第一條前段、第二
條，判決如主文。
本案經檢察官彭坤業到庭執行職務。
中      華      民      國    九十二    年      九      月    二十六    日
                              臺灣高等法院刑事第二十四庭
                                  審判長法  官  陳  貽  男
                                        法  官  徐  世  禎
                                        法  官  李  世  貴
右正本證明與原本無異。
不得上訴。
                                        書記官  魏  汝  萍
中      華      民      國    九十二    年      九      月    二十六    日
附錄本案論罪科刑法條
  刑法第三百二十條第一項
    意圖為自己或第三人不法之所有，而竊取他人之動產者，為竊盜罪，處五年以下
    有期徒刑、拘役或五百元以下罰金。
  刑法第三百四十九條第二項
    搬運、寄藏、故買贓物或為牙保者，處五年以下有期徒刑、拘役或科或併科一千
    元以下罰金。


司法院資訊處製作；財團法人民間司法改革基金會備份。
